【裁判字號】    89,易,507
【裁判日期】    891221
【裁判案由】    賭博
【裁判全文】
臺灣宜蘭地方法院刑事判決                          八十九年度易字第五七號
    公  訴  人  臺灣宜蘭地方法院檢察署檢察官
    被      告  丁○○
    被      告  丙○○
右列被告因賭博案件，經檢察官提起公訴（八十九年度偵字第四六八號），本院判決
如左：
    主  文
丁○○、丙○○共同以賭博為常業，丁○○處有期徒刑伍月，丙○○處有期徒刑參月
，如易科罰金均以參佰元折算壹日，均緩刑貳年。扣案之電動賭博機具貳拾陸台 (
含ＩＣ板參拾參塊)、贈分卡參拾張、代幣參佰陸拾捌枚、賭資新台幣參仟伍佰元及
電子磅秤壹台，均沒收。
        事  實
一、邱志建係宜蘭縣羅東鎮○○路一六０號之五「金大成遊藝場」之負責人，於民國
    八十八年五月初起基於常業賭博之犯意聯絡，在前揭「金大成遊藝場」之公眾得
    出入場所，以賭博為常業，擺設電動賭博機具麻將台九台、水果台十三台、賓果
    馬戲團一台及小瑪利變異體三台（共計ＩＣ板三十三片），連續與不特定之人賭
    博財物，並與店員丙○○基於共同以賭博為常業之犯意聯絡，以月薪新台幣（以
    下同）二萬元之薪資，僱用詹鳳秋在該遊藝場擔任開分、洗分及兌換財物之工作
    ，其賭博方式均採五元兌換代幣一枚可開五十分，以一比十之比率，由賭客把玩
    上述機台，最後視賭客所累計之分數多寡，得依相同比例兌回現金。迄於八十九
    年二月二日晚間十時許，經警當場分別查獲在上址賭玩之賭客戊○○、乙○○、
    甲○○及己○○（均經檢察官職權不起訴處分），並扣得當場賭博之器具前開電
    動賭博機具共二十六台（含ＩＣ板三十三塊）及在兌換籌碼處供兌換籌碼使用之
    代幣三百六十八枚、贈分卡三十張、賭資三千五百元及電子磅秤一台等物。
二、案經宜蘭縣警察局羅東分局報請台灣宜蘭地方法院檢察署檢察官偵查起訴。
        理  由
一、訊據被告丁○○對於右揭時地經營「金大成遊藝場」擺設右開電動機具營業之事
    實及被告丙○○有受被告邱志建雇用於前揭遊藝場擔任店員等情並於上開時地遭
    警查獲有賭客把玩右述機台之事實，固均供承不諱，惟均矢口否認有何賭博之犯
    行，被告丁○○、丙○○辯稱：扣案之機具客人把玩後只能兌換贈分卡或換獎品
    如收音機、ＣＤ唱片或鬧鐘等物，不得兌換現金云云。惟查，被告丁○○於警訊
    時供稱：「‧‧‧不可兌換現金，但剩餘分數可以向櫃臺小姐兌換新台幣二千元
    以下之禮品，但要先累積贈分卷達二千分才能兌換」等語；被告丙○○於警訊中
    則供稱：「（客人所贏分數）不能兌換只能自行退代幣帶走，不能兌換其他物品
    」，互核所供已有不一，衡情負責人與員工間，豈有就遊藝場之經營方式有不同
    之理，是被告所辯已違常情。復於審理時，經本院隔離訊問，被告丁○○供稱：
    「‧‧‧我們店裡不能換現金，都是換獎品，‧‧‧二千分可以換小鬧鐘或收音
    機、ＣＤ，一次換二千分而已‧‧‧」；被告丙○○則供陳：「我們店裡沒有換
    現金，只能換獎品，約五千分可以換鬧鐘‧‧‧」就渠所陳之對獎方式與比例顯
    有差距，是被告辯稱僅有兌換二千元以下獎品云云，實為臨訟卸責之詞，無足採
    信。再者，右揭被告丁○○所經營之前揭遊藝場，賭客可以依所開分之比率向店
    員兌換現金等情，業據證人即賭客戊○○、乙○○、甲○○等人分別於警訊中及
    檢察官偵查時供述明確，且互核所供之情節相符。被告等人所辯並非賭博，不能
    兌換現金云云，顯屬畏罪卸責之詞，實難採信。參以被告雖復辯稱不能兌換現金
    ，但有累積兌換贈分卡云云。惟查，本件被告邱志建所經營之「金大成遊藝場」
    ，現場並未查獲其他可供顧客於贏取分數後充做獎品領取之物品，並經前開證人
    乙○○、甲○○於檢察官偵查時證稱確無商品可供兌換等語屬實，則衡諸社會常
    情及經驗法則，焉有人至愚，於以現金向被告丁○○及丙○○開分後，以電動機
    具把玩，於贏取分數後，再向被告丁○○、丙○○兌換毫無價價之贈分卡，待下
    次再持該贈分卡前來把玩，直至將所有計分卡均輸完為止。顯見證人戊○○、乙○○、甲○○於警訊時及檢察官偵查時所為供陳，應屬非虛。被告等人所辯顯屬
    乖違常理，不足採信。又被告丁○○經營前開遊藝場，擺設已全遭扣案之電動賭
    博機具二十六台與不特定人賭博，而並無其他益智性僅供娛樂之電動玩具等機具
    ，且更以每月二萬元之薪資僱用被告丙○○從事開分及兌換財物之工作，亦為被
    告丁○○、丙○○二人所自承，足證渠等二人顯係視經營該前開遊藝場之電動賭
    博機具與不特定人賭博為職業，並恃以為生。此外並有扣案之前開電動賭博機具
    共二十六台 (含ＩＣ板三十三塊)及在兌換籌碼處供兌換籌碼使用之贈分卡三十
    張、代幣三百六十八枚、賭資三千五百元及電子磅秤一台可資佐證。從而事證明
    確，被告二人犯行應均堪予認定。
二、核被告丁○○、丙○○二人擺設電動賭博機具，並恃以為生，其顯以賭博為常業
    ，其所為均係犯刑法第二百六十七條之常業賭博罪。被告丁○○與丙○○二人就
    所犯前開罪名，有犯意聯絡及行為分擔，均為共同正犯。。爰審酌被告二人共同
    擺設電動賭博機具，恃賭為生，以賭博為常業之犯罪動機、目的、手段、對社會
    善良風氣所生之危害及其犯罪後之態度等一切情狀，各量處如主文所示之刑，並
    分別諭知易科罰金之折算標準，以示懲儆。查被告丁○○、丙○○前未受有期徒
    刑以上刑之宣告，有台灣高等法院檢察署被告之刑案紀錄簡覆表附卷足憑，其此
    次因年輕識淺，為謀職業一時失慮，致罹刑章，經此偵審程序及科刑之判決，當
    知警惕，信無再犯之虞，本院認其宣告刑以暫不執行為適當，爰均併予宣告緩刑
    二年，以啟自新。扣案之電動賭博機具二十六台（含ＩＣ板三十三塊），係被告
    等人當場賭博之器具；贈分卡三十張、代幣三百六十八枚、賭資三千五百元，分
    別係被告丁○○在兌換籌碼處供賭博所兌換之籌碼及賭客所已兌換之財物，而電
    子磅秤一台亦為被告丁○○所有供犯罪所用，業據被告丁○○供明在卷並有搜索
    扣押證明筆錄可參，應均分別依刑法第二百六十六條第二項、第三十八條第一項
    第二款併予宣告沒收。
據上論斷，應依刑事訴訟法第二百九十九條第一項前段、刑法第二十八條、第二百六
十六條第二項、第二百六十七條、第四十一條、第七十四條第一款，第三十八條第一
項第二款，罰金罰鍰提高標準條例第一條前段、第二條，判決如主文。
本案經檢察官林吉泉到庭執行職務
中      華      民      國      八十九      年    十二    月   二十一   日
                                      臺灣宜蘭地方法院刑事第二庭
                                          法  官
所犯法條：
中華民國刑法第二百六十七條
 (常業賭博罪)
以賭博為常業者，處二年以下有期徒刑，得併科一千元以下罰金。


司法院資訊處製作；財團法人民間司法改革基金會備份。
